【裁判字號】    95,財管,132
【裁判日期】    951225
【裁判案由】    選任遺產管理人
【裁判全文】
臺灣高雄地方法院民事裁定             95年度財管字第132號
聲  請  人  玉山商業銀行股份有限公司
法定代理人  甲○○
非訟代理人  乙○○
被 繼 承人  丙○○○
上聲請人聲請指定被繼承人丙○○○之遺產管理人事件，本院裁
定如下：
    主      文
選任蘇志成律師為被繼承人丙○○○之遺產管理人。
程序費用新臺幣壹仟元由被繼承人丙○○○之遺產負擔。
    理      由
一、聲請意旨略以：緣被繼承人丙○○○（女，民國○○年○月○○
    日生，身分證統一編號：Ｚ000000000號，生前最後設籍於高
    雄市○鎮區○○路2巷8號5樓）於93年12月29日向高雄區中
    小企業銀行借貸新臺幣（下同）175 萬元，並提供其所有高
    雄市○鎮區○○路2 巷8 號5 樓之房地為擔保，聲請人則於
    93 年9月4 日起依行政院金融重建基金設置及管理條例概括
    承受高雄區中小企業銀行全部營業及資產、負債並繼續營業
    。惟被繼承人丙○○○於95年1 月12日死亡，且其合法繼承
    人均已拋棄繼承，亦未依民法第1177條規定選定遺產管理人
    ，致被繼承人之遺產無人繼承，並使聲請人之債權無法行使
    。為保障聲請人之權益，爰依法聲請指定上開被繼承人之遺
    產管理人等語。
二、按繼承開始時，繼承人之有無不明者，由親屬會議於1 個月
    內選定遺產管理人，並將繼承開始及選定遺產管理人之事由
    ，向法院報明；無親屬會議或親屬會議未於前條所定期限內
    選定遺產管理人者，利害關係人或檢察官，得聲請法院選任
    遺產管理人，並由法院依前項規定為公示催告。民法第1177
    條及第1178條第2 項分別定有明文。
三、經查，聲請人上開主張，業據其提出行政院金融監督管理委
    員會「金管銀（六）字第0936000422號函」影本、借據、他
    項權利證明書、抵押權設定契約書及附表影本、不動產謄本
    、高雄地方法院95年繼字地589、793號回覆函影本、繼承系
    統表、戶籍謄本等相關資料為證，經核相符，堪信為真實。
    是以被繼承人丙○○○既無任何繼承人，其親屬會議亦未於
    法定期限內選定遺產管理人，核與上揭民法第1178條規定相
    符，故聲請人聲請選任被繼承人丙○○○之遺產管理人，洵
    屬合法有據。
四、本院審酌丙○○○之繼承人既均已拋棄繼承，於法律上已無
    義務就丙○○○之遺產再為管理。本院另審酌具律師身分之
    人，受有法律之專業訓練，嫻熟公示催告、強制執行等相關
    法律程序，且對於遺產管理人依法應盡之管理職責，當較一
    般未受法學訓練之民眾更為明瞭，是如將丙○○○之遺產交
    由律師管理，應有利於處理後續之遺產問題，亦利於釐清債
    權債務關係，且律師之行止均受有律師法之規範，其執行遺
    產管理人之職務更能公正適法，應適於擔任遺產管理人職務
    ，而蘇志成律師學有專長，多年來從事律師工作，且係高雄
    律師公會登記願意擔任遺產管理人之人員，此有該公會登錄
    律師願意擔任遺產管理人名單1 份在卷足稽，核其學識及專
    業經驗，應能勝任遺產管理人職務，誠為妥適人選。從而選
    任蘇志成律師擔任本件被繼承人丙○○○之遺產管理人，負
    責處理有關被繼承人之遺產遺債事宜。
五、依非訟事件法第157條、第24條第1項，裁定如主文。
中    華    民    國    95    年    12    月    25    日
                          臺灣高雄地方法院家事法庭
                              法  官  何清富
以上正本係照原本作成
如不服本裁定應於送達後10日內向本院提出抗告狀，並繳納抗告
費新臺幣1,000元
中    華    民    國    95    年    12    月    25    日
                              書記官  鄭翠蘭


司法院資訊處製作；財團法人民間司法改革基金會備份。
